臺灣桃園地方法院刑事判決　　　　　　　94年度訴字第1139號
公　訴　人　臺灣桃園地方法院檢察署檢察官
被　　　告　甲○○
　　　　　　　　　　（現另案於臺灣桃園女子監獄執行中）
上列被告因違反毒品危害防制條例案件，經檢察官提起公訴（九
十四年度毒偵字第三○一三號）及移送併案審理（九十四年度毒
偵字第四三六六號），被告於本院準備程序時，就被訴事實為有
罪之陳述，經告知簡式審判程序之旨，並聽取檢察官及當事人意
見後，本院合議庭裁定由受命法官獨任進行簡式審判程序，判決
如下：
    主  文
甲○○連續施用第一級毒品，累犯，處有期徒刑壹年。扣案之第
一級毒品海洛因包（淨重肆點柒公克）沒收銷燬之。
    事  實
一、甲○○前因違反毒品危害防制條例案件，經本院於九十三年
    十一月十九日，以九十三年度壢簡字第一五○五號判處有期
    徒刑六月確定，甫於九十四年二月二十四日易科罰金執行完
    畢。另因施用毒品案件，經本院於民國八十八年七月十四日
    ，以八十八年度毒聲字第三九七三號裁定送勒戒處所施以觀
    察、勒戒，因認其有繼續施用傾向，本院復於八十八年八月
    十日以八十八年度毒聲字第四五一五號裁定送戒治處所施以
    強制戒治，嗣因戒治成效經評定為合格，本院於八十九年二
    月十一日以八十九年度毒聲字第九七九號裁定停止戒治，所
    餘戒治期間交付保護管束，然因其於保護管束期間違反相關
    規定，本院復於八十九年七月三十一日以八十九年度毒聲字
    第四九七四號裁定撤銷停止戒治，令其入戒治處所施以強制
    戒治，而於九十年四月二十三日執行完畢出所。詎其仍不知
    悔改，復基於施用第一級毒品海洛因之概括犯意，於前揭強
    制戒治執行完畢後之五年內即分別於九十四年三月二十八日
    某時許及九十四年七月二十日某時許，在其位於桃園縣平鎮
    市○○○路三十五號住處，連續施用第一級毒品海洛因各一
    次。嗣為警分別於：(一)九十四年三月二十八日晚上九時三十
    分許，在桃園縣龍潭鄉○○○街五十二號「金芭比玩具城」
    前查獲；(二)九十四年七月二十日晚上十一時三十分許，在桃
    園縣楊梅鎮○○○路○段八十二巷二之一號前查獲，並扣得
    第一級毒品海洛因三包（淨重四點七公克），始悉上情。
二、案經桃園縣政府警察局平鎮分局報請臺灣桃園地方法院檢察
    署檢察官偵查起訴及桃園縣政府警察局平鎮分局報請臺灣桃
    園地方法院檢察署檢察官移送併辦審理。
    理  由
一、訊之被告甲○○對有於上開時、地，連續二次施用第一級毒
    品海洛因之犯罪事實，於本院審理時供承不諱，而被告為警
    分別查獲時所採集之尿液經分別送驗結果，均確呈嗎啡陽性
    反應乙節，有臺灣尖端先進生技醫藥股份有限公司所出具濫
    用藥物檢驗報告二紙附卷可稽，另自被告身上起出不明白色
    粉末三包，經送驗結果，確為第一級毒品海洛因無訛，亦有
    法務部調查局九十四年九月二十一日調科壹字第○八○○○
    九八七一號鑑定通知書一紙附卷可稽。綜上，堪認被告自白
    與事實相符，可採為本案論罪科刑之基礎。而被告前曾因施
    用毒品案件，經本院於民國八十八年七月十四日，以八十八
    年度毒聲字第三九七三號裁定送勒戒處所施以觀察、勒戒，
    因認其有繼續施用傾向，本院復於八十八年八月十日以八十
    八年度毒聲字第四五一五號裁定送戒治處所施以強制戒治，
    嗣因戒治成效經評定為合格，本院於八十九年二月十一日以
    八十九年度毒聲字第九七九號裁定停止戒治，所餘戒治期間
    交付保護管束，然因其於保護管束期間違反相關規定，本院
    復於八十九年七月三十一日以八十九年度毒聲字第四九七四
    號裁定撤銷停止戒治，令入戒治處所施以強制戒治，而於九
    十年四月二十三日執行完畢出所等情，有臺灣高等法院被告
    前案紀錄表一紙在卷足憑，是其於強制戒治執行完畢後五年
    內再犯本案，公訴人對其提起公訴，於法自屬有據，併此敘
    明。綜上，本件事證明確，被告犯行洵堪認定，應依法論科
    。
二、按海洛因係屬毒品危害防制條例第二條第二項第一款所定之
    第一級毒品。是核被告所為，係犯毒品危害防制條例第十條
    第一項之施用第一級毒品。其施用第一級毒品海洛因前，所
    持有之第一級毒品海洛因之行為，既意在供己施用，其持有
    之低度行為應為施用之高度行為吸收，不另論罪。其先後多
    次施用第一級毒品海洛因之犯行，時間緊接，方法相同，且
    觸犯構成要件相同之罪，顯係基於概括犯意反覆為之，為連
    續犯，應依刑法第五十六條之規定，以一罪論，並加重其刑
    。另臺灣桃園地方法院檢察署於九十四年十月二十五日以乙
    ○惟往九四毒偵四三六六字第二八八六八號函移送併案審理
    被告違反毒品危害防制條例第十條第一項部分，既與起訴事
    實有連續犯之裁判上一罪關係，已如前述，本院自應併予審
    究，附此敘明。末查，被告前因毒品危害防制條例案件，經
    本院於九十三年十一月十九日，以九十三年度壢簡字第一五
    ○五號判處有期徒刑六月確定，甫於九十四年二月二十四日
    易科罰金執行完畢乙節，有臺灣高等法院被告前案紀錄表一
    紙附卷可佐，從而其於有期徒刑執行完畢後五年內再犯本件
    有期徒刑以上之罪，為累犯，應依刑法第四十七條規定加重
    其刑。並遞加重之。爰審酌被告前曾施用毒品並經強制戒治
    ，仍未能革除惡習，復連續施用毒品，足見其戒毒意志不堅
    ，惟其犯後坦承犯行，並表示悔改之意，犯後態度良好，犯
    罪之動機及目的在於追求刺激，與所生危害等一切情狀，公
    訴人對被告施用第一級毒品犯行部分具體求處有期徒刑一年
    ，要與被告之犯行相當，爰依公訴檢察官之具體求刑，量刑
    如主文所示。
三、扣案第一級毒品海洛因三包（淨重四點七公克），屬當場查
    獲之毒品，應依同條例第十八條第一項前段規定宣告沒收並
    諭知銷燬。
四、退併辦部分：
    臺灣桃園地方法院檢察署於九十四年十月二十五日另以乙○
    惟往九十四毒偵四三六六字第二八八六八號移送併辦被告另
    有於九十四年七月二十一日為警採集尿液回溯前九十六小時
    內，在不詳地點，施用第二級毒品甲基安非他命，此部分涉
    犯毒品危害防制條例第十條第二項之罪，然此部分與本院前
    揭論罪科刑部分並無實質上或裁判上一罪關係，本院無從併
    予審理，應退由檢察官另行處理。
據上論斷，應依刑事訴訟法第二百七十三條之一第一項、第二百
九十九條第一項前段，毒品危害防制條例第十條第一項、第十八
條第一項前段，刑法第十一條、第五十六條、第四十七條，判決
如主文。
本案經檢察官廖先志到庭執行職務。
中　　華　　民　　國　九十四　年　 十二   月　 三十   日
                  臺灣桃園地方法院刑事第十庭
                              法  官  柯姿佐
以上正本證明與原本無異。
如不服本判決，應於判決送達後10日內向本院提出上訴狀（應附
繕本），上訴於臺灣高等法院。
　　　　　　　　　　　　　　　書記官　張淑芬
中　　華　　民　　國　九十五　年　一      月　 二     日
附錄論罪科刑法條
毒品危害防制條例第10條第1項
施用第一級毒品者，處 6 月以上 5 年以下有期徒刑。
